# 非经常性损益相关

提问人：shichengqi 时间：2022-01-27 23:26:55
请教陈版主：
（ 1 ）A公司将对第三方公司的应收账款按照评估价值以注资方式设立一家公司，而后将这家公司股权以信托份额分配的方式进行抵债。该部分应收账款原先账面单项认定计提坏账准备，现坏账准备与账面原值核销，由此剩余的账面原值（即账面价值）与评估价值差异产生大额投资损失。个人判断该部分投资损失由于性质特殊和具有偶发性，应属于非经，且列示在“债务重组损益”内。
（ 2 ）A公司报告期内处置子公司，处置子公司在合并层面确认的投资收益是否需要考虑递延所得税的影响，个人判断由于处置后无剩余股权，不存在暂时性差异，且这种差异是永久而非免税的。
（ 3 ）由于A公司本期亏损，无需缴纳当期所得税费用，且非经常性损益项目不需确认递延所得税，故非经常性损益的所得税影响额为零，在计算合并层面非经常性损益所得税的影响额时，在上述问题 2 不存在暂时性差异的前提下，个人理解不需要考虑合并层面股权处置损益对所得税的影响额。
（ 4 ）通常来说，在计算合并层面非经常性损益对所得税的影响时，除了合并层面可能会产生暂时性差异且确认递延所得税费用的事项外，个人理解，合并层面非经常性损益对所得税的影响应为单个纳税主体的汇总。
以上，不知道判断是否准确，请陈版主指导，谢谢！

回答人：chenyiwei
1 、这部分投资损失很可能是由于此前坏账准备计提不足造成的，首先建议考虑是否属于前期差错。如果不属于前期差错的，则其实质是对信用减值损失的进一步确认，不属于非经常性损益。
2 、如果不保留剩余股权，且相关处置损益的税务处理在本期内均处理完毕，则不涉及递延所得税问题。
3 、可以这样理解。
4 、一般可以这样理解，但建议注意个案分析，不要过于绝对。